臺灣花蓮地方法院刑事判決　　　　　　　　　　　　　　九十一年度訴字第三一號
　　公　訴　人　臺灣花蓮地方法院檢察署檢察官
　　被　　　告　辛○○
　　被　　　告　庚○○
右列被告因行使偽造文書等案件，經檢察官提起公訴（九十年度偵字第二四七號），
本院判決如左：
    主  文
辛○○竊盜，處有期徒刑肆月。又共同連續行使偽造私文書，足以生損害於他人，處
有期徒刑壹年肆月。扣案變造之王明國國民身分證上所貼辛○○相片壹張、變造之戊○○國民身分證上所貼庚○○相片壹張、花蓮區中小企業銀行印鑑卡上偽造之「戊○○」署押壹枚、印文壹枚、花蓮區中小企業銀行開戶申請書上偽造之「戊○○」署押
壹枚、印文壹枚、潘自強郵局存摺（立帳郵局：花蓮富國路郵局，局號：00000
0－0號、帳號000000－0號，戶名潘自強）、張惠珍郵局存摺（立帳郵局－
花蓮二一支局，局號：000000－0，帳號000000－0號，戶名張惠珍）
偽造之「戊○○」印文各壹枚、台灣大哥大股份有限公司行動電話服務申請書上偽造
之「戊○○」署押共肆枚（壹式肆聯）、同意書上偽造「戊○○」署押共肆枚（壹式
肆聯）；及偽造之戊○○印章壹枚、台灣大哥大股份有限公司0000000000
、0000000000、0000000000、0000000000號行動電
話號碼之ＳＩＭ卡肆張均沒收之。應執行有期徒刑壹年陸月。扣案變造之王明國國民
身分證上所貼辛○○相片壹張、變造之戊○○國民身分證上所貼庚○○相片壹張、花
蓮區中小企業銀行印鑑卡上偽造之「戊○○」署押壹枚、印文壹枚、花蓮區中小企業
銀行開戶申請書上偽造之「戊○○」署押壹枚、印文壹枚、潘自強郵局存摺（立帳郵
局：花蓮富國路郵局，局號：000000－0號、帳號000000－0號，戶名
潘自強）、張惠珍郵局存摺（立帳郵局－花蓮二一支局，局號：000000－0，
帳號000000－0號，戶名張惠珍）偽造之「戊○○」印文各壹枚、台灣大哥大
股份有限公司行動電話服務申請書上偽造之「戊○○」署押共肆枚（壹式肆聯）、同
意書上偽造「戊○○」署押共肆枚（壹式肆聯）；及偽造之戊○○印章壹枚、台灣大
哥大股份有限公司0000000000、0000000000、0000000
000、0000000000號行動電話號碼之ＳＩＭ卡肆張均沒收之。
庚○○意圖為自己不法所有，而侵占離本人所持有之物，處罰金肆仟伍佰元，罰金如
易服勞役，以佰元折算壹日。又共同連續行使偽造私文書，足以生損害於他人，處
有期徒刑壹年肆月。扣案變造之戊○○國民身分證上所貼庚○○相片壹張、花蓮區中
小企業銀行印鑑卡上偽造之「戊○○」署押壹枚、印文壹枚、花蓮區中小企業銀行開
戶申請書上偽造之「戊○○」署押壹枚、印文壹枚、台灣大哥大股份有限公司行動電
話服務申請書上偽造之「戊○○」署押共肆枚（壹式肆聯）、同意書上偽造「戊○○
」署押共肆枚（壹式肆聯）；及偽造之戊○○印章壹枚、台灣大哥大股份有限公司0
000000000、0000000000、0000000000、00000
00000號行動電話號碼之ＳＩＭ卡肆張均沒收之。
    事  實
一、辛○○意圖為自己不法之所有，於民國八十九年十二月二十五日二十二時許，在
    花蓮市○○路二一一號前，竊取張木昌所有，車牌號碼ＨＤＹ─六二九號機車一
    輛，得手後供己代步使用，嗣於九十年一月九日十三時五十分，為警持臺灣花蓮
    地方法院檢察署檢察官簽發之搜索票，在花蓮縣吉安鄉○○村○○路一一九號辛○○租屋處前搜索查獲。
二、庚○○於八十九年十月間，因乙○○向庚○○租用位於花蓮縣吉安鄉○○街一六
    ○巷十一號住處之房間，乙○○於將搬離該處之際，將乙○○所有之國民身分證
    及乙○○之姐甲○○所有郵局存摺（立帳郵局：玉里郵局、局號000000－
    0號，帳號000000－0號，戶名甲○○）置放該房間內，詎庚○○竟意圖
    為自己不法之所有，將上開乙○○國民身分證、甲○○所有存摺之離本人所持有
    之物侵占入己。
三、辛○○明知綽號「阿俊」、「神經」、莊光華等人交付之戊○○（戊○○於八十
    九年十一月十日，在花蓮縣吉安鄉○○村○○路四一號失竊）、陳慧萍、壬○○
    （壬○○於八十八年二月初，在花蓮市玉里鎮遺失）子○○（子○○於八十九年
    十一月間，在花蓮縣新城鄉○○村○○街神鷹基地內遺失）、高木興、丁○○（
    丁○○於八十九年十月三十日，在花蓮縣吉安鄉○○路○段監理站前遺失）、癸○○（癸○○於八十七年十月十七日十五時許，在花蓮縣新城鄉○○村○○路三
    號住處失竊）、王明國、林佩瑛所有國民身分證、高木興所有榮民證、潘自強所
    有郵局存摺（立帳郵局：花蓮富國路郵局，局號：000000－0號、帳號0
    00000－0號，戶名潘自強）、張惠珍所有郵局存摺（立帳郵局－花蓮二一
    支局，局號：000000－0，帳號000000－0號，戶名張惠珍），係
    來路不明之贓物，仍基於收受贓物之概括犯意，先後於八十九年十月、十一月間
    ，在花蓮縣內某地，收受前開國民身分證、榮民證、存摺。辛○○復基於變造特
    種文書之概括犯意，將丁○○之國民身分證，換貼其房東唐黃美枝之照片；將王
    明國之身分證，換貼辛○○之照片，以此方式變造丁○○、王明國國民身分證，
    足以生損害於戶政機關對於國民身分證管理、核發之正確性及丁○○、王明國、
    唐黃美枝。辛○○於九十年一月間，在台東縣鹿野瑞源村拾獲空白健保卡二張（
    陳萬寶於九十年一月中旬，在台東縣鹿野鄉○○村○○路九六號其所經營之鍊成
    鐵工廠內失竊），竟意圖為自己不法之所有，將該二張健保卡侵占入己，復基於
    偽造特種文書之概括犯意，於花蓮縣內某地，先後於健保卡上偽填戊○○、陳振
  文之姓名及年籍資料而偽造戊○○、陳振文之健保卡，足以生損害於戊○○、陳
    振文、陳萬寶（鍊成鐵工廠）及中央健保局對於健保卡管理之正確性。辛○○復
    基於偽造印文、變造私文書之概括犯意，於八十九年十月、十一月間，在花蓮縣
    某地，將原為潘自強所有之郵局存摺（立帳郵局：花蓮富國路郵局，局號000
    000－0號、帳號000000－0號，戶名潘自強）、張惠珍所有之郵局存
    摺（立帳郵局：花蓮二一支郵局，局號000000－0、帳號000000－
    0，戶名張惠珍）之姓名、印文塗去，偽造戊○○之印文在潘自強、張惠珍存摺
    印鑑欄處，及於張惠珍存摺戶名偽填戊○○姓名而變造私文書，足以生損害於潘
    自強、張惠珍、戊○○、及郵局對其帳戶存摺管理之正確性。
四、辛○○、庚○○共同意圖為自己不法所有，基於行使偽造私文書及變造特種文書
    、詐欺取財共同概括犯意聯絡，辛○○於九十年一月間，將戊○○之國民身分證
    交由庚○○，在花蓮縣某地換貼庚○○本人之照片而變造之，足以生損害於戊○○及戶政機關對國民身分證管理核發之正確性，辛○○並偽刻戊○○之印章，交
    由庚○○於九十年一月八日，偽以戊○○名義，在花蓮市○○路五○一號，向花
    蓮區中小企業銀行（下稱花蓮中小企銀）（林森分行）申請開戶，庚○○在花蓮
    中小企銀印鑑卡上偽造之「戊○○」署押一枚、印文一枚、及在開戶申請書上偽
    造「戊○○」署押一枚、印文一枚而偽造私文書，再將偽造之印鑑卡及開戶申請
    書交予花蓮中小企銀承辦人員而行使之，領得帳號為○五六─○七八─三○─○
    二八五九七號之銀行存摺一本，足以生損害於戊○○及花蓮中小企銀對其銀行帳
    戶管理之正確性。於九十年一月八日、同年一月九日，庚○○復持變造之戊○○
    國民身分證、偽造之戊○○健保卡，假冒戊○○名義，在花蓮市○○路二五八號
    高科技通信器材行，申請台灣大哥大股份有限公司（下稱台灣大哥大公司）之行
    動電話，並於台灣大哥大公司行動電話服務申請書及同意書上申請人基本資料欄
    及申請人簽章欄內，偽簽戊○○之署押（該申請書為一式四聯，白聯為公司使用
    聯、紅聯為客戶留存聯、黃聯為代理商使用聯、藍聯為經銷商使用聯，庚○○在
    第一聯即白聯偽簽戊○○之署押，並透過複寫之方式在其餘各聯偽簽戊○○之署
    押），而偽造前揭行動電話申請書及同意書，利用不知情之經銷商或通訊行服務
    人員，向台灣大哥大公司申請行動電話號碼使用，足以生損害於戊○○及台灣大
    哥大公司對於行動電話用戶管理之正確性，並使各該經銷商或通訊行服務人員陷
    於錯誤，而核准0000000000（九十年一月八日起租用）、00000
    00000、0000000000、0000000000號（九十年一月九
    日起租用）之行動電話號碼，並交付各該行動電話號碼之ＳＩＭ卡。
五、案經花蓮縣警察局吉安分局報告臺灣花蓮地方法院檢察署檢察官偵查起訴。
    理  由
一、訊據被告辛○○坦認有右揭收受贓物、侵占遺失物、變造丁○○、王明國國民身
    分證、變造潘自強、張惠珍郵局存摺、偽造戊○○、陳振文健保卡之事實，否認
    有竊盜、及與庚○○共同變造戊○○身分證、偽以戊○○名義申請花蓮中小企銀
    帳戶、台灣大哥大行動電話門號犯行，辯稱：我是騎錯車，我是幫客戶辦門號，
    有的我們公司審核沒有辦法過，客戶也沒有把資料要回去，是庚○○私自拿走資
    料自己去辦。戊○○的印章是我刻的，我承認我確實有偽造文書，因為我工作關
    係，我想多做業績，並沒有做他用，我並沒有與庚○○有共謀，審核都是在我這
    裡，我沒有理由去貼庚○○的照片，是庚○○自己把東西拿走云云。被告庚○○
    坦認有與辛○○共同變造戊○○身分證、偽以戊○○名義申請花蓮中小企銀帳戶
    、台灣大哥大行動電話門號事實，然否認侵占乙○○身分證、甲○○郵局存摺犯
    行，辯稱：是乙○○交給我保管的云云，經查：
  (1)車牌號碼ＨＤＹ－六二九號機車係張木昌所有，於八十九年十二月二十五日二十
    二時十分許，在花蓮市○○路二一一一號前失竊，業據丙○○（張木昌之子）於
    警訊中指述綦詳；此外，復有贓證物品認領保管收據、現場照片、車輛竊盜、車
    牌失竊資料個別查詢報表－查詢車輛認可資料足憑；又經本院函請警員比對結果
    ：經警員於九十一年三月二十七日上午十時許通知車號ＨＤＹ－六二九號機車、
    ＡＤＡ－四一一號重機車二車車主黃信榮、（張木昌之子）丙○○將機車牽至花
    蓮縣警察局吉安分局當場比對，車牌號碼ＨＤＹ－六二九號機車（現已重新申請
    牌照號碼為ＰＱＳ－六一五號），為綠色，白色車燈、光陽重型機車（１２４Ｃ
    Ｃ）、ＡＤＡ－四一一號機車，為黑色，黃色車燈、光陽重型機車（１２４ＣＣ
    ），該二車之機車鑰匙無法互相使用。有警員高文輝之報告、車籍作業系統－查
    詢認可資料可考。證人黃信榮雖於本院訊問中證稱：（我）曾借車號ＡＤＡ－四
    一一號機車予被告辛○○，但辛○○還我車時，我說機車不是我的，我就還給他
    ，本來要去報案，但因為我住玉里，警察要我回玉里報案，過三天後，我就在行
    動電話公司發現我的車。（見本院九十一年三月十五日訊問筆錄），參酌前開二
    機車外觀上有明顯差異，且機車鑰匙無法互相使用，被告辛○○辯稱係騎錯車云
    云不足採信。綜上以觀，被告辛○○竊盜犯行堪以認定。
  (2)乙○○國民身分證、甲○○存摺於八十九年十月間，係乙○○於將搬家之際，暫
    置於庚○○租屋處，並未交由被告庚○○保管；業據甲○○、乙○○於警訊中陳
    明在卷及乙○○於本院審理中陳述在卷（見本院九十一年六月二十五日審判筆錄
    ）。被告庚○○辯稱係乙○○交由其保管乙○○國民身分證、甲○○存摺云云不
    足為憑。被告庚○○侵占離本人所持有之物犯行堪以認定。
  (3)丁○○所有之國民身分證，於八十九年十月三十日，在花蓮縣吉安鄉○○路○段
    監理站前遺失；戊○○之國民身分證，於八十九年十一月十日，在花蓮縣吉安鄉
    ○○村○○路四一號失竊，壬○○之國民身分證八十八年二月初，在花蓮市玉里
    鎮遺失，子○○之國民身分證於八十九年十一月間，在花蓮縣新城鄉○○村○○
    街神鷹基地內遺失；癸○○之國民身分證，於八十七年十月十七日十五時許，在
    花蓮縣新城鄉○○村○○路三號住處失竊，空白健保卡二張（經被告辛○○偽造
    為戊○○、陳振文健保卡），係陳萬寶於九十年一月中旬，在台東縣鹿野鄉○○
    村○○路九六號工廠內失竊，業據丁○○、戊○○、壬○○、子○○、癸○○、
    己○○、陳萬寶、證人唐黃美枝、唐大衛、林可容（陳振文（已改名為陳振緒）
    之母）於警訊中陳明在卷。辛○○於偵訊及本院訊問中並坦承，在台東鹿野瑞源
    村拾獲二張健保卡，並加以填寫戊○○、陳振文姓名（偵查卷頁二三、本院九十
    一年二月四日訊問筆錄），此外復有變造丁○○、王明國之國民身分證、偽造陳
    艾君、陳振文健保卡各一張附卷可參，被告辛○○變造潘自強、張惠珍存摺部分
    ，有潘自強所有之富國路郵局（局號000000－0號、帳號000000－
    0號，戶名潘自強）、張惠珍所有之郵局存摺（局號000000－0、帳號0
    00000－0，戶名張惠珍），有花蓮郵局九十一年五月十七日支00000
    000－00二號函函附印鑑卡等開戶資料等可佐。被告辛○○此部分自白核與
    事實相符，堪以採信。被告辛○○此部分變造、偽造特種文書犯行堪以認定。
  (4)戊○○之國民身分證係辛○○交予庚○○，業據被告辛○○於偵訊中供述在卷（
    偵查卷頁三三），庚○○於警訊中供稱：辛○○於九十年一月八日叫我至中小企
    銀行用戊○○之名開戶，我有簽章申請到行動電話卡，辛○○如有辦到行動電話
    ，他將行動電話賣掉，再與我一人分年金，共分得約三千元。庚○○於本院訊問
    中雖供稱：因我住在朋友家我住在二樓，辛○○住在三樓，知道辛○○有在辦大
    哥大，我看到辛○○的證件都放在三樓房間的桌上，我就從桌上拿證件，貼上我
    的照片去辦大哥大。印章是辛○○刻的。我是想賣大哥大的卡，一張一仟元。我
    拿他的身分證貼上我的照片及印章去申請大哥大，因為當時在吸毒，因缺錢買毒
    品才這樣做，不是辛○○拿給我的，之後他知道，我是在申請後才跟他講，他沒
    有講什麼。（見本院九十一年三月十五日、同年六月十一日訊問筆錄），參酌庚○○於本院審理中陳稱：開庭前辛○○有到我家找我要我承認是我做的，實際上
    是他帶我去辦理帳戶及申請大哥大。警訊所述實在。（見本院九十一年七月一日
    審判筆錄），被告庚○○於警訊中之供詞堪以採信，於本院九十一年三月十五日
    、同年六月十一日訊問筆錄供詞，顯係事後迴護被告辛○○之詞，不足為憑，被
    告辛○○辯稱未與被告庚○○共謀云云，不足採信。又花蓮中小企銀帳戶戶名：
    戊○○，帳號：00000000000000是由庚○○持變造之戊○○身分
    證，及偽造戊○○印文、署押於花蓮中小企銀印鑑卡、開戶申請書申請所得，有
    花蓮區中小企業銀行林森分行九十一年四月二十三日（九一）蓮銀森字第○五九
    號函函附印鑑卡、開戶申請書等足佐，又庚○○持變造之戊○○國民身分證、偽
    造之戊○○健保卡，並假冒戊○○名義，在台灣大哥大股份有限公司（下稱台灣
    大哥大公司）之行動電話服務申請書及同意書上申請人基本資料欄及申請人簽章
    欄內偽簽戊○○之署押（該申請書為一式四聯，白聯為公司使用聯、紅聯為客戶
    留存聯、黃聯為代理商使用聯、藍聯為經銷商使用聯，庚○○在第一聯即白聯偽
    簽戊○○之署押，並透過複寫之方式在其餘各聯偽簽戊○○之署押），而偽造前
    揭行動電話申請書及同意書，利用不知情之經銷商或通訊行服務人員，向台灣大
    哥大公司申請行動電話號碼使用，足以生損害於戊○○及台灣大哥大公司對於行
    動電話用戶管理之正確性，並使各該經銷商或通訊行服務人員陷於錯誤，而核准
    0000000000（九十年一月八日起租用）、0000000000、0
    000000000、0000000000號（九十年一月九日起租用）之行
    動電話號碼，並交付各該行動電話號碼之ＳＩＭ卡，有台灣大哥大股份有限公司
    函附台灣大哥大公司行動電話服務申請書、同意書上有偽造之戊○○署押、並有
    被告庚○○提出之變造戊○○國民身分證、偽造之戊○○健保卡影本可考，被告
    辛○○辯稱：係庚○○一人所為云云，不足採信。綜上所述，被告辛○○、庚○○二人共同行使偽造私文書、變造特種文書、詐欺取財犯行堪以認定。
  (5)綜上所述，本件事證明確，被告辛○○、庚○○前開犯行均堪認定。
二、(1)被告辛○○竊取前開機車，係犯刑法第三百二十條第一項竊盜罪。
    (2)被告庚○○侵占乙○○暫放於上址之國民身分證、甲○○郵局存摺，係犯刑法
      第三百三十七條侵占離本人所持有之物罪。（公訴人認係侵占遺失物尚有誤會
      ）
    (3)被告辛○○明知戊○○等人之國民身分證、榮民證、存摺等係來源不明之贓物
      ，仍加以收受之，嗣並變造丁○○、王明國之國民身分證、並將其拾得之空白
      健保卡二張偽填戊○○、陳振文之年籍資料等，而偽造戊○○、陳振文之健保
      卡、偽造戊○○印章後，偽造戊○○之印文於潘自強、張惠珍所有之郵局存摺
      而變造私文書，核被告辛○○所為係犯刑法第第三百四十九條第一項收受贓物
      罪、第三百三十七條侵占遺失物罪、第二百十條變造私文書罪、第二百十二條
      偽造、變造特種文書罪。被告辛○○偽造戊○○印章、印文於於潘自強、張惠
      珍所有之郵局存摺，係變造私文書之部分行為，為變造私文書行為吸收，不另
      論罪。被告辛○○先後收受前開國民身分證等贓物、變造、偽造特種文書犯行
      ，時間緊接，所犯構成要件相同，顯係基於概括之犯意反覆為之，均為連續犯
      ，應分別論以一罪，並加重其刑。被告辛○○收受丁○○、王明國國民身分證
      後加以變造，並將其拾得之空白健保卡加以偽造，其所犯連續收受贓物罪、連
      續變造特種文書罪；侵占遺失物罪、連續偽造特種文書罪間，有方法結果之牽
      連關係，應從較重之連續收受贓物罪處斷。
    (4)被告辛○○提供戊○○之國民身分證，交與被告庚○○換貼其照片變造之，又
      由庚○○持變造之戊○○國民身分證、偽造之戊○○健保卡，偽造戊○○印文
      、署押於花蓮中小企銀帳戶申請書、印鑑卡，並偽造戊○○之署押於行動電話
      申請書、同意書，而偽造私文書並進而行使，使前開經銷商或通訊行承辦之職
      員陷於錯誤而核准上揭台灣大哥大公司之行動電話號碼，並交付上開號碼之Ｓ
      ＩＭ卡予被告庚○○，核其二人此部分所為，均係犯刑法第二百十六條、第二
      百十條之行使偽造私文書罪，刑法第二百十六條、第二百十二條之行使偽造、
      變造特種文書罪，及刑法第三百三十九條第一項之詐欺取財罪，被告辛○○與
      庚○○，就上開各犯行，有犯意聯絡、行為分擔，為共同正犯。又被告二人偽
      造署押、印文係偽造私文書之部分行為，偽造私文書及偽造、變造特種文書之
      低度行為為行使之高度行為所吸收，均不另論罪。被告辛○○、庚○○先後多
      次行使偽造文書、行使變造特種文書犯行、行使偽造私文書犯行及詐欺取財犯
      行，均時間緊接，所犯構成要件相同，均顯係基於概括之犯意反覆為之，均為
      連續犯，均應分別論以一罪，並均加重其刑。被告辛○○、庚○○為詐得行動
      電話號碼之ＳＩＭ卡財物及領得存摺，而行使變造特種文書、及行使偽造私文
      書，從而，被告二人所犯連續行使變造特種文書、連續行使偽造私文書與連續
      詐欺取財等罪間，有方法結果之牽連關係，應從較重之連續行使偽造私文書罪
      處斷。被告辛○○前開(3)所犯連續收受贓物罪，與連續行使偽造私文書罪間有
      方法結果之牽連關係，應從較重之連續行使偽造私文書罪處斷。
    (5)被告辛○○所犯竊盜罪與連續行使偽造私文書罪；被告庚○○所犯侵占遺失物
      罪、連續行使偽造私文書罪，均犯意各別，行為殊異，應予分論併罰。
    (6)公訴意旨就被告辛○○將張惠珍所有之郵局存摺（局號000000－0、帳
      號000000－0，戶名張惠珍）之姓名、印文塗去，並偽造戊○○之印文
      在該存摺印鑑欄處之犯行，雖未起訴（公訴人誤載為被告庚○○領得之存摺）
      ，然而該部分事實與公訴人已起訴之被告辛○○在潘自強所有郵局存摺同一手
      法之犯罪事實有連續犯關係，又公訴人就被告辛○○、庚○○行使偽造私文書
      ，使經銷商或通訊行承辦之職員陷於錯誤而核准上揭台灣大哥大公司之行動電
      話號碼，並交付上開號碼之ＳＩＭ卡予被告庚○○之詐欺取財罪部分，雖未起
      訴，然與已起訴之行使偽造私文書罪間有方法結果之牽連關係，均應為起訴效
      力所及，基於審判不可分原則，本院均應予審理。又公訴人起訴被告明知葉政
      平之身分證二張係贓物，仍加以收受，然而被告辛○○於警訊中供稱：係葉政
      平本人所交付，復查無其他積極證據足認係贓物，此部分犯行即不能證明，然
      因與前開已起訴犯行有連續犯之裁判上一罪關係，不另為無罪諭知。
    (7)本院審酌被告辛○○曾有違反麻醉藥品管理條例等前科（尚未構成累犯），素
      行不佳，有臺灣高等法院檢察署刑案記錄簡覆表、臺灣高等法院被告全國前案
      紀錄表足佐，被告辛○○、庚○○年輕力壯，不思以正當途徑賺取金錢，仍變
      造前開被害人國民身分證等、偽造戊○○、陳振文健保卡，偽以戊○○名義申
      請銀行帳戶、行動電話門號，詐得行動電話ＳＩＭ卡財物等犯罪之動機、目的
      、手段、對被害人所造成的損害非輕、被告辛○○、庚○○犯罪後坦承部分犯
      行等一切情狀，分別量處主文所示之刑，並就被告辛○○部分定其應執行之刑
      。
三、扣案變造之王明國身分證上所貼的被告相片一張，為被告辛○○所有，變造之戊○○身分證上所貼之被告庚○○相片，為被告庚○○所有，且均是供犯罪所用之
    物，應依刑法第三十八條第一項第二款宣告沒收；花蓮區中小企業銀行印鑑卡上
    偽造之「戊○○」署押一枚、印文一枚、花蓮區中小企業銀行開戶申請書上偽造
    之「戊○○」署押一枚、印文一枚、潘自強、張惠珍郵局存摺上偽造之「戊○○
    」印文各一枚、台灣大哥大股份有限公司行動電話服務申請書上偽造之「戊○○
    」署押共四枚、同意書上偽造「戊○○」署押四枚（一式四聯）、及偽造「戊○○」印章一枚（未扣案），為偽造之印章、印文、署押，均應依刑法第二百十九
    條規定沒收。上述偽造之行動電話申請表、同意書分別共計四張，因已交付台灣
    大哥大公司並不屬於被告所有，依法毋庸為沒收之諭知。又前開行動電話ＳＩＭ
    卡四張係被告庚○○所有犯罪所得之物，雖未扣案，但不能證明業已滅失，均應
    依刑法第三十八條第一項第三款宣告沒收。
據上論斷，應依刑事訴訟法第二百九十九條第一項前段，刑法第二十八條、第五十六
條、第二百十六條、第二百十條、第二百十二條、第三百三十九條第一項、第三百三
十七條、第三百二十條第一項、第三百四十九條第一項、第五十五條、第五十一條第
五款、第四十二條第二項、第三十八條第一項第二款、第三款、第二百十九條，罰金
罰鍰提高標準條例第一條前段、第二條，判決如主文。
本案經檢察官張立達到庭執行職務。
中      華      民      國    九十一    年      七      月      九      日
                              臺灣花蓮地方法院刑事庭
                                  法  官  林  麗 玉
右正本證明與原本無異。
如對本判決不服，應於送達後十日內，向本院提出上訴狀。（應抄附繕本）告訴人或
被害人如對於本判決不服者，應具備理由請求檢察官上訴，其上訴期間之計算係以檢
察官收受判決正本之日期為準。
                                  法院書記官
中      華      民      國    九十一    年      七      月     十一     日
附錄本判決論罪之法律條文：
刑法第二百十六條：
行使第二百十條至第二百十五條之文書者，依偽造、變造文書或登載不實事項或使登
載不實事項之規定處斷。
刑法第二百十條：
偽造、變造私文書，足以生損害於公眾或他人者，處五年以下有期徒刑。
刑法第二百十二條：
偽造、變造護照、旅券、免許證、特許證及關於品行、能力、服務或其他相類之證書
、介紹書，足以生損害於公眾或他人者，處一年以下有期徒刑，拘役或三百元以下罰
金。
刑法第三百二十條：
意圖為自己或第三人不法之所有，而竊取他人之動產者，為竊盜罪，處五年以下有期
徒刑、拘役或五百元以下罰金。
意圖為自己或第三人不法之利益，而竊佔他人之不動產者，依前項之規定處斷。
前二項之未遂犯罰之。
刑法第三百三十七條：
意圖為自己或第三人不法之所有，而侵占遺失物、漂流物或其他離本人所持有之物者
，處五百元以下罰金。
第三百三十九條：
意圖為自己或第三人不法之所有，以詐術使人將本人或第三人之物交付者，處五年以
下有期徒刑、拘役或科或併科一千元以下罰金。以前項方法得財產上不法之利益或使
第三人得之者，亦同。
前二項之未遂犯罰之。
刑法第三百四十九條：
收受贓物者，處三年以下有期徒刑、拘役或五百元以下罰金。
搬運、寄藏、故買贓物或為牙保者，處五年以下有期徒刑、拘役或科或併科一千元以
下罰金。
因贓物變得之財物，以贓物論。
